【裁判字號】    98,審易,822
【裁判日期】    980731
【裁判案由】    毒品危害防制條例
【裁判全文】
臺灣桃園地方法院宣示判決筆錄         98年度審易字第725號
                                     98年度審易字第822號
公  訴  人  臺灣桃園地方法院檢察署檢察官
被      告  甲○○
指定辯護人  本院公設辯護人林銘宏
上列被告因毒品危害防制條例案件（起訴案號：98年度毒偵字第
885 號及追加起訴案號：98年度毒偵緝字第160 號），於中華民
國98年7 月31日下午5 時許，在本院第十四法庭宣示判決，出席
職員如下：
          法  官   鍾雅蘭
          書記官   楊郁馨
法官起立朗讀判決主文、犯罪事實要旨、處罰條文、附記事項，
及告以上訴限制、期間並提出上訴狀之法院，且諭知記載其內容
：
一、主  文：
    甲○○施用第二級毒品，累犯，處有期徒刑肆月，如易科罰
    金，以新臺幣壹仟元折算壹日；又施用第二級毒品，處有期
    徒刑肆月，如易科罰金，以新臺幣壹仟元折算壹日；又施用
    第二級毒品，處有期徒刑肆月，如易科罰金，以新臺幣壹仟
    元折算壹日。應執行有期徒刑玖月，如易科罰金，以新臺幣
    壹仟元折算壹日。
二、犯罪事實要旨：
    甲○○前於民國87年間因施用二級毒品案件，經本院以87年
    度毒聲字第275 號裁定送觀察、勒戒後，因認無繼續施用毒
    品傾向，於87年7 月3 日執行完畢釋放出所，並經臺灣桃園
    地方法院檢察署檢察官以87年度偵字第8637號為不起訴處分
    確定；復於前揭觀察、勒戒執行完畢釋放後5 年內，即於88
    年間再因施用第二級毒品案件，經本院以88年度毒聲字第73
    5 號裁定送觀察、勒戒後，因認有繼續施用毒品傾向，經本
    院以88年度毒聲字第1077號裁定令入戒治處所施以強制戒治
    ，嗣經本院以88年度毒聲字第5673號裁定停止戒治，於88年
    10月15日停止戒治併付保護管束出所，迄89年2 月25日保護
    管束期滿，停止戒治未經撤銷，強制戒治視為執行完畢，該
    次犯行並經本院以88年度易字第784 號判決判處有期徒刑8
    月確定。另於88年間，因販賣第二級毒品案件，經本院以
    88年度訴字第823 號判處有期徒刑3 年8 月確定後，與前開
    有期徒刑8 月接續執行，於91年12月17日假釋付保護管束出
    監，於93年1 月17日保護管束期滿，假釋未經撤銷，其未執
    行之刑視為已執行完畢（於本案犯行(一)構成累犯）。又於92
    年間因連續施用第二級毒品案件，經本院以93年度易字第21
    0 號判決判處有期徒刑8 月確定；同年間，因販賣第二級毒
    品未遂案件，經本院以93年度訴字第1055號判處有期徒刑3
    年8 月，經臺灣高等法院以94年度上訴字第897 號駁回上訴
    確定，於97年11月27日假釋付保護管束出監，原應於99年1
    月9 日縮刑保護管束期滿（惟於假釋期間犯本案犯行(一)，經
    判決確定後6 個月內可能撤銷假釋，則可與前開有期徒刑8
    月定應執行之刑，故本案犯行(二)(三)尚不構成累犯）。詎其仍
    不知悔改，復基於施用第二級毒品甲基安非他命之犯意，而
    為下列犯行：
    (一)97年12月27日上午某時，在其桃園縣中壢市○○路49號住
    處內，以吸食器燒烤方式施用甲基安非他命1 次。嗣其因上
    開假釋付保護管束中，而於97年12月29日下午2 時37分許，
    經其同意採集尿液送驗後，呈安非他命類陽性反應，始悉上
    情。
    (二)98年1 月22日上午某時，在同上住處內，以吸食器燒烤方
    式施用甲基安非他命1 次。嗣其因上開假釋付保護管束中，
    而於98年1 月22日上午9 時58分許（起訴書誤載為2 月11日
    ，應由本院予以更正），經其同意採集尿液送驗後，呈安非
    他命類陽性反應，始悉上情。
    (三)98年2 月11日上午某時，在同上住處內，以吸食器燒烤方
    式施用甲基安非他命1 次。嗣其因上開假釋付保護管束中，
    而於98年2 月11日下午2 時22分許，經其同意採集尿液送驗
    後，呈安非他命類陽性反應，始悉上情。
三、處罰條文：
    毒品危害防制條例第10條第2 項，刑法第11條前段、第47條
    第1 項、第41條第1 項前段、第51條第5 款。
四、附記事項：
    按司法院釋字第662 號解釋：「中華民國94年2 月2 日修正
    公布之現行刑法第41條第2 項，關於數罪併罰，數宣告刑均
    得易科罰金，而定執行刑之刑逾6 個月者，排除適用同條第
    1 項得易科罰金之規定部分，與憲法第23條規定有違，並與
    本院釋字第366 號解釋意旨不符，應自本解釋公布之日起失
    其效力。」故對於數罪併罰，數宣告刑均得易科罰金，而定
    應執行刑超過6 個月之案件，依司法院釋字第366 號、662
    號解釋意旨，仍得易科罰金。本件被告所犯各罪宣告刑均得
    易科罰金，雖經本院合併定應執行刑超過有期徒刑6 月，揆
    諸上開解釋意旨，仍就本件應執行之刑諭知易科罰金之折算
    標準，附此敘明。
五、協商判決除有刑事訴訟法第455 條之4 第1 項第1 款於本訊
    問程序終結前，被告撤銷協商合意或檢察官撤回協商聲請者
    ；第2 款被告協商之意思非出於自由意志者；第4 款被告所
    犯之罪非第455 條之2 第1 項所定得以協商判決者；第6 款
    被告有其他較重之裁判上一罪之犯罪事實者；第7 款法院認
    應諭知免刑或免訴、不受理者情形之一，及違反同條第2 項
    「法院應於協商合意範圍內為判決；法院為協商判決所科之
    刑，以宣告緩刑或2 年以下有期徒刑、拘役或罰金為限」之
    規定者外，不得上訴。
六、如有前項得上訴之情形者，得自收受判決送達之日起10日內
    ，向本院提出上訴書狀，上訴於第二審法院。
中    華    民    國    98    年    7     月    31    日
                        刑事庭  法  官  鍾雅蘭
以上正本證明與原本無異。
                                書記官  楊郁馨
中    華    民    國    98    年    7     月    31    日
附錄本案論罪科刑法條：
毒品危害防制條例第10條
施用第一級毒品者，處 6 月以上 5 年以下有期徒刑。
施用第二級毒品者，處 3 年以下有期徒刑。


司法院資訊處製作；財團法人民間司法改革基金會備份。
